---
title: "Reporte Semanal"
author: "Andrés Martínez"
date: "28 8 2019"
output: html_document
---

```{r setup, include=FALSE}
knitr::opts_chunk$set(echo = TRUE)
```

## Reporte del Movimiento de las acciones del mercado mexicano

Este documento es una ejemplo para la creación de reportes semanales del concurso Actinver. Para esto primero vamos a descargar las acciones que cotizan en el mercado mexicano, usando la libreria quantmod. Con ayuda de la función getSymbols y usando como recurso yahoo se descargarán las acciones que se desean analizar como en el ejemplo siguiente:

```{r echo=FALSE, message=FALSE, warning=FALSE}
library(quantmod)
simbolos=c("AMXL.MX","CEMEXCPO.MX","GMEXICOB.MX","MEXCHEM.MX","ALFAA.MX","GFNORTEO.MX")
getSymbols(simbolos,src="yahoo",from="2019-01-01",to="2019-08-01")

```
Por lo general descargamos períodos de un año, pero pueden ser mas o menos dependiendo del análisis que se desee hacer.
## Gráficos

Una vez descargadas las acciones, podemos hacer un análisis grafico.


```{r echo=FALSE, message=FALSE, warning=FALSE}

chartSeries(ALFAA.MX)

```

Espacio para comentarios


```{r echo=FALSE, message=FALSE, warning=FALSE}
barChart(MEXCHEM.MX,theme='white.mono',bar.type='hlc',TA="addWMA();addSMA();addEVWMA();addROC()") 

```

Espacio para comentarios



```{r echo=FALSE, message=FALSE, warning=FALSE}
candleChart(GMEXICOB.MX,theme='white', type='candles',TA="addVo();addSAR();addCCI()")

```

Espacio para comentarios
```{r echo=FALSE, message=FALSE, warning=FALSE}
chartSeries(CEMEXCPO.MX, theme="white",TA="addVo();addBBands();addCCI()") 

#chartSeries(ALFAA.MX, theme="white") #draw the chart 
#addVo() #add volume 
#addBBands() #add Bollinger Bands 
#addCCI() #add Commodity Channel Index
```


Cada una de estas gráficas, se puede crear solo usando la libreria quantmod, se debe tener cuidado con la selección del análisis técnico para evitar llenar el gráfico de objetos y hacer dificil el análisis.


## Analisis de rendimientos


Evaluar la serie a través de los rendimientos es más eficiente algunas veces que solo mirando los precios. En este caso primero se obtienen los rendimientos con una función que se llama Delt y le quitamos el valor inicial con ayuda de [-1]. Siempre se va a trabajar con los precios de cierre. Para diferenciar los precios de los rendimientos, usaremos letras minusculas.

```{r echo=FALSE, message=FALSE, warning=FALSE}
alfaa=Delt(ALFAA.MX$ALFAA.MX.Close)[-1]
cemex=Delt(CEMEXCPO.MX$CEMEXCPO.MX.Close)[-1]
gmexicob=Delt(GMEXICOB.MX$GMEXICOB.MX.Close)[-1]
mexcehm=Delt(MEXCHEM.MX$MEXCHEM.MX.Close)[-1]

```


```{r echo=FALSE, message=FALSE, warning=FALSE}

par(mfrow=c(2,2))
plot(alfaa,col="red")
plot(cemex,col="blue")
plot(gmexicob,col="green")
plot(mexcehm,col="brown")


```


Espacio para comentarios

## Creación del portafolio

En este espacio crearemos el portafolio semanal con las acciones que ustedes escogieron Primero se obtienen las medidas necesarias.

```{r echo=FALSE, message=FALSE, warning=FALSE}

library(dplyr)
# Juntamos  los rendimientos en una sola tabla
PEVR=as.data.frame(alfaa)
PEVR=mutate(PEVR,cemex)
PEVR=mutate(PEVR,gmexicob)
PEVR=mutate(PEVR,mexcehm)
colnames(PEVR)=c("alfaa","cemex","gmexicob","mexcehm")

# Obtenemos las estadísticas necesarias


EVP=c(mean(PEVR$alfaa),mean(PEVR$cemex),mean(PEVR$gmexicob),mean(PEVR$mexcehm))

SDP=c(sd(PEVR$alfaa),sd(PEVR$cemex),sd(PEVR$gmexicob),sd(PEVR$mexcehm))

activos <- c("Alfaa", "Cemex", "GMEXICOB","MEXCEHM")
mu.vec = EVP*5

SDP=SDP*sqrt(5)
names(mu.vec) = activos

qw=SDP[1]*SDP[1]
wq=cor(PEVR$alfaa,PEVR$cemex)*SDP[1]*SDP[2]
ee=cor(PEVR$alfaa,PEVR$gmexicob)*SDP[1]*SDP[3]
rr=cor(PEVR$alfaa,PEVR$mexcehm)*SDP[1]*SDP[4]
tt=SDP[2]*SDP[2]
uu=cor(PEVR$cemex,PEVR$gmexicob)*SDP[2]*SDP[3]
ui=cor(PEVR$cemex,PEVR$mexcehm)*SDP[2]*SDP[4]
qq=SDP[3]*SDP[3]
ww=cor(PEVR$gmexicob,PEVR$mexcehm)*SDP[3]*SDP[4]
rt=SDP[4]*SDP[4]
sigma.mat = matrix(c(qw,wq,ee,rr,wq,tt,uu,ui,ee,uu,qq,ww,rr,ui,ww,rt),
                   nrow=4, ncol=4)
dimnames(sigma.mat) = list(activos, activos)
sd.vec = sqrt(diag(sigma.mat))
resultados=as.data.frame(mu.vec*100)
resultados=mutate(resultados,SDP*100)
rownames(resultados)=c("ALFAA", "CEMEX", "GMEXICOB","MEXCEHM")
colnames(resultados)=c("EV", "VOL")
library(knitr)
kable(resultados, booktabs=TRUE,caption = "Resultados")




```


Espacio para comentarios

## Portafolio

Una vez se obtienen las medidas necesarias, se hace el proceso de portafolio

```{r echo=FALSE, message=FALSE, warning=FALSE}
library(quadprog)
D.mat = 2*sigma.mat
d.vec = rep(0, 4)
A.mat = cbind(rep(1,4), diag(4))
b.vec = c(1, rep(0,4))
# use solve.QP to minimize portfolio variance
qp.out = solve.QP(Dmat=D.mat, dvec=d.vec,
                  Amat=A.mat, bvec=b.vec, meq=1)
# compute mean, variance and sd
w.gmin.ns = qp.out$solution
names(w.gmin.ns) = names(mu.vec)
er.gmin.ns = as.numeric(crossprod(w.gmin.ns, mu.vec))
var.gmin.ns = as.numeric(t(w.gmin.ns)%*%sigma.mat%*%w.gmin.ns)
sdp=sqrt(var.gmin.ns)


```





```{r FEC,fig.cap="Curva Eficiente",echo=FALSE, message=FALSE, warning=FALSE}
#install.packages("IntroCompFinR", repos="http://R-Forge.R-project.org")
library(IntroCompFinR)
library(quadprog)
library(PerformanceAnalytics)
# compute efficient frontier with no-short sales
ef <- efficient.frontier(mu.vec, sigma.mat, alpha.min=0, alpha.max=1, nport=10)

plot(ef$sd, ef$er, type="b", ylim=c(min(ef$er), max(ef$er)), xlim=c(min(ef$sd),max(ef$sd)), 
     pch=16, col="blue", cex=2, ylab=expression(mu[p]), xlab=expression(sigma[p]))
title("Posibles portafolios a 20 días")


```


Espacio para comentarios


```{r ESC,echo=FALSE, message=FALSE, warning=FALSE}
library(knitr)
kable(ef$weights, booktabs=TRUE, caption = "Ponderación")
```
